cs: Hmotnostní kategorie duše: Downhill; Freeride; Zesílené; Odlehčené; Plus; Standardní; Ultra odlehčené; Ostatní
nl: Gewichtsklasse binnenband: Downhill; Freeride; Extra sterk; Lichtgewicht; Plus; Standaard; Ultralicht; Anders
it: Categoria di peso del tubo: Downhill; Freeride; Heavy duty; Leggera; Plus; Standard; Ultraleggera; Altro
nb: Vektkategori for slange: Downhill; Freeride; Kraftig; Lett; Pluss; Standard; Ultralett; Annet
th: ประเภทน้ำหนักของท่อ: ดาวน์ฮิลล์; ฟรีไรด์; สำหรับงานหนัก; น้ำหนักเบา; พลัส; มาตรฐาน; น้ำหนักเบาพิเศษ; อื่นๆ
fi: Putken painoluokka: Downhill; Freeride; Raskas käyttö; Kevyt; Plus; Vakio; Erittäin kevyt; Muu
ru: Категория веса трубки: Даунхилл; Фрирайд; Сверхпрочные; Облегченные; Плюс; Стандартные; Ультралегкие; Другое
sl-SI: Kategorija teže cevi: Spust (Downhill); Prosta vožnja (Freeride); Za visoko obremenitev; Lahko; Plus; Standardno; Ultralahko; Drugo
el: Κατηγορία βάρους σωλήνα: Κατάβασης (downhill); Freeride; Βαρέος τύπου; Ελαφρού τύπου; Plus; Κανονικό; Εξαιρετικά ελαφρύ; Άλλο
hr-HR: Kategorija težine cijevi: Downhill; Freeride; Za teške uvjete rada; Lagano; Plus; Standardno; Iznimno lagano; Ostalo
ro-RO: Categorie de greutate a tubului: Downhill; Freeride; Regim greu; Ușor; Plus; Standard; Ultralejer; Altele
en: Tube weight category: Downhill; Freeride; Heavy duty; Lightweight; Plus; Standard; Ultralight; Other
pt-PT: Categoria de peso das câmaras de ar: Downhill; Freeride; Serviço pesado; Peso leve; Plus; Padrão; Ultraleve; Outro
fr: Catégorie de poids des tubes: Descente; Freeride; Très résistant; Léger; Plus; Standard; Ultra-léger; Autre
zh-TW: 管身重量分類: 下坡車; 自由騎; 重型; 輕量; Plus; 標準; 超輕量; 其他
de: Gewichtsklasse des Fahrradschlauchs: Downhill; Freeride; Heavy Duty; Leicht; Plus; Standard; Ultraleicht; Sonstiges
pl: Kategoria wagi tuby: Downhill; Freeride; Wzmocniona (Heavy duty); Lekka; Plus; Standardowa; Ultralekka; Inne
es: Categoría de peso del tubo: Downhill; Freeride; Alta resistencia; Ligero; Plus; Estándar; Ultraligero; Otro
zh-CN: 内胎重量类别: 速降; 自由骑行; 重型; 轻型; Plus; 标准; 超轻型; 其他
da: Vægtkategori for rør: Downhill; Freeride; Heavy duty; Letvægt; Plus; Standard; Ultralet; Andet
sv: Viktkategori för tub: Downhill; Freeride; Heavy duty; Lättvikt; Plus; Standard; Ultralätt; Annat
ja: チューブ重量カテゴリー: ダウンヒル; フリーライド; ヘビーデューティ; ライトウェイト; Plus; スタンダード; ウルトラライト; その他
bg-BG: Категория тегло на туба: Спускане; Фрийрайд; Свръхиздръжлива; Олекотена; Плюс; Стандартна; Ултралека; Друга
ko: 튜브 중량 범주: 다운힐; 프리라이드; 헤비 듀티; 경량; 플러스; 표준; 초경량; 기타
vi: Phân loại trọng lượng của ống: Đổ đèo; Freeride; Tải trọng nặng; Nhẹ; Plus; Tiêu chuẩn; Siêu nhẹ; Khác
sk-SK: Hmotnostná kategória pätice elektrónky: Zjazdová; Freeride; Pre veľké zaťaženie; Ľahká; Plus; Štandardná; Ultraľahká; Iná
hu: Cső súlyának kategóriája: Downhill; Freeride; Nagy teherbírású; Könnyű; Plus; Normál; Ultrakönnyű; Egyéb
tr: Tüp ağırlık kategorisi: Downhill; Serbest sürüş; Ağır hizmet tipi; Hafif; Plus; Standart; Ultra hafif; Diğer
pt-BR: Categoria de peso do tubo: Downhill; Freeride; Resistente; Leve; Plus; Padrão; Ultraleve; Outro
lt-LT: Vamzdžio svorio kategorija: Greitojo leidimosi („Downhill“); Laisvojo stiliaus („Freeride“); Ypač atspari; Lengva; Plius („Plus“); Standartinė; Itin lengva; Kita